臺灣高等法院臺中分院刑事判決
110年度交上易字第354號
上  訴  人  
即  被  告  楊協倫


上列上訴人因公共危險案件，不服臺灣彰化地方法院109年度交
易字第742號中華民國109年12月9日第一審判決（起訴案號：臺
灣彰化地方檢察署109年度偵字第10385號），提起上訴，本院判
決如下：
    主  文
上訴駁回。
    事  實
一、楊協倫自109年9月10日晚間11時起至同日晚間11時40分許止
    ，在彰化縣○○鎮○○○○路0號之公司內，飲用啤酒後，迄翌（1
    1）日上午10時許，其體內所含酒精濃度仍甚高，竟基於公
    共危險之犯意，於同年月11日上午10時許，駕駛車牌號碼00
    00-00號自小客車上路。嗣於同日上午10時40分許，途經彰
    化縣○○鎮○○○路0段000號前，因違規紅燈迴轉而為警攔查，
    發現其有酒駕情事遂對其施以酒測，測得其呼氣酒精濃度為
    每公升0.81毫克，已逾每公升0.25毫克之法定標準值而查悉
    上情。
二、案經彰化縣警察局鹿港分局報請臺灣彰化地方檢察署檢察官
    偵查起訴。
　　　　理  由
壹、證據能力之說明：
    按被告以外之人於審判外之陳述，雖不符刑事訴訟法第159
    條之1至第159條之4之規定，而經當事人於審判程序同意作
    為證據，法院審酌該言詞陳述或書面陳述作成時之情況，認
    為適當者，亦得為證據。當事人、代理人或辯護人於法院調
    查證據時，知有第159條第1項不得為證據之情形，而未於言
    詞辯論終結前聲明異議者，視為有前項之同意，刑事訴訟法
    第159條之5定有明文。核其立法意旨在於傳聞證據未經當事
    人之反對詰問予以核實，原則上先予排除。惟若當事人已放
    棄反對詰問權，於審判程序中表明同意該等傳聞證據可作為
    證據，或於言詞辯論終結前未聲明異議，基於尊重當事人對
    傳聞證據之處分權，及證據資料愈豐富，愈有助於真實發見
    之理念，且強化言詞辯論主義，使訴訟程式得以順暢進行，
    上開傳聞證據亦均具有證據能力。查：本判決所引下列被告
    以外之人於審判外所為之陳述及卷內其他書證，檢察官及上
    訴人即被告楊協倫（下稱被告）均表示對該等證據無意見，
    於本院審理時亦未就卷內證據資料之證據能力有所爭執，且
    迄本案言詞辯論終結前，均未主張有刑事訴訟法第159條第1
    項不得為證據之情形，而經本院審酌上開證據作成時之情形
    ，並無人情施壓或干擾，亦無不當取證之情形，認為以之作
    為本案之證據亦屬適當，是上揭證據自均具有證據能力。
貳、實體之說明：　　
一、上揭犯罪事實，迭據被告於警偵訊、原審及本院均自白不諱
    ，並有彰化縣警察局鹿港分局當事人酒精測定紀錄表、彰化
    縣警察局舉發違反道路交通管理事件通知單影本、車輛詳細
    資料報表及證號查詢汽車駕駛人等資料在卷可按，足認被告
    之自白核與事實相符，應堪採信，其犯行洵堪認定。
二、核被告所為，係犯刑法第185條之3第1項第1款前段之駕駛動
    力交通工具，吐氣後酒精濃度達每公升0.25毫克之公共危險
    罪。被告前因公共危險案件，經臺灣彰化地方法院以108年
    交簡字第579號判處有期徒刑6月確定，於108年11月11日易
    科罰金執行完畢，有其臺灣高等法院被告前案紀錄表在卷可
    稽，其於有期徒刑執行完畢後，5年以內故意再犯本件有期
    徒刑以上之罪，為累犯。本院審酌被告因上述前案執行完畢
    後，仍未能謹慎守法，再犯本案犯行，且均係酒後駕車之公
    共危險案件，足見被告於受前案所量處之刑責執行完畢後，
    並未達特別預防之刑罰矯正目的；復考量被告本案所犯應負
    擔罪責之情形、惡性及其對於刑罰適應力顯屬薄弱等情狀，
    及就被告本案所犯論以累犯，並加重其最低本刑，亦無致其
    人身自由因此遭受過苛或違反比例原則之情事，認仍應適用
    累犯規定，加重其刑。
參、原審認被告罪證明確，並審酌被告前於民國89年、107年、1
    08年間曾有酒後駕車經判處罪刑之紀錄，且曾酒駕肇事致人
    受傷（原審卷第17頁），顯然被告酒後毫無安全駕駛之能力
    ，又被告之駕照業經吊銷（偵卷第21、25頁），竟仍不知警
    惕，第4次飲酒後且呼氣酒精濃度高達每公升0.81 毫克，無
    照駕駛汽車行駛於道路，罔顧用路人生命及財產安全，於此
    酒駕肇事屢為媒體報導，政府亦大力宣導酒後不得駕車觀念
    之際，被告仍執意以身試法，實應嚴懲；惟考量被告本次犯
    行未具體肇事發生實害，且其犯罪後坦承犯行，犯後態度尚
    可，兼衡被告離婚、有3 名子女、在工廠上班之生活狀況，
    高職畢業之智識程度，及公訴人之求刑之意見（原審卷第44
    至45頁）等一切情狀，量處如原審主文所示之刑。核其認事
    用法並無違誤，量刑亦稱妥適。被告上訴意旨，以其是於飲
    酒後在公司休息至早上才開車，原審未考量其是否係酒後即
    開車上路，過程實無故意犯罪意圖，請處易科罰金之刑，給
    其改過自新之機會等語，並提出李綜合醫院健康檢查報告供
    參。惟查，原審之量刑，係在法定刑範圍之內，且被告前已
    有多次酒駕被判處罪刑紀錄，卻不知悔改，再為本案犯行，
    顯見處以易科罰金之刑，已不足以促其改過，而有使其入監
    執行之必要，至於被告於本院所提出之健康檢查報告，僅係
    其個人於109年8月10日之體檢報告，核無異常之處，亦與本
    案事實之認定及量刑無涉。從而被告之上訴並無理由，應予
    駁回。
據上論斷，依刑事訴訟法第368條，判決如主文。
本案經檢察官吳怡盈提起公訴，檢察官姚玎霖到庭執行職務。
中　　華　　民　　國　　110 　年　　5 　　月　　6 　　日
　　　　　  刑事第八庭  審判長法  官  林  清  鈞
                         　   法　官  黃  小  琴
                              法  官  郭  瑞  祥
以上正本證明與原本無異。
不得再上訴。
                              書記官  賴  淵  瀛
　　　　　　　　　
中　　華　　民　　國　　110 　年　　5 　　月　　6 　　日

附錄論罪科刑法條：
刑法第185條之3第1項
駕駛動力交通工具而有下列情形之一者，處二年以下有期徒刑，
得併科二十萬元以下罰金：
一、吐氣所含酒精濃度達每公升零點二五毫克或血液中酒精濃度
    達百分之零點零五以上。
二、有前款以外之其他情事足認服用酒類或其他相類之物，致不
    能安全駕駛。
三、服用毒品、麻醉藥品或其他相類之物，致不能安全駕駛。